【裁判字號】    95,交聲,89
【裁判日期】    951026
【裁判案由】    聲明異議
【裁判全文】
臺灣屏東地方法院交通事件裁定          95年度交聲字第89號
原處分機關  交通部公路總局高雄區監理所屏東監理站
異  議  人
即受處分人  甲○○
上列異議人因違反道路交通管理處罰條例案件，對於交通部公路
總局高雄區監理所屏東監理站95年5 月8日所為之處分（原處分
案號：屏監違字第裁82－BB0000000 號），聲明異議，本院裁定
如下：
    主  文
異議駁回。
    理  由
一、原處分意旨略以：異議人即受處分人甲○○於民國94年10月
    1 日14時47分許，駕駛車牌號碼4400－MH號自小客車，行經
    有燈光號誌管制之高雄市○○路、武營路交叉路口時，因有
    闖紅燈之違規情事，為執勤員警拍照採證後逕行舉發，嗣原
    處分機關即交通部公路總局高雄區監理所屏東監理站認異議
    人上開情形，違反道路交通管理處罰條例第53條第1 項之規
    定，裁處異議人罰鍰新台幣（下同）5,400 元，並依同條例
    第63條第1 項規定，對異議人記違規點數3 點。
二、聲明異議意旨略以：異議人並未收受舉發違反道路交通管理
    事件通知單（下稱舉發通知單），竟受到最高額之處罰，為
    此提起本件聲明異議。
二、按行為人有違反道路交通管理處罰條例之情形者，應填製舉
    發違反道路交通管理事件通知單，並於被通知人欄予以勾記
    ，逕行舉發者，其通知聯應按已查明之資料填註車牌號碼、
    車輛種類、車主姓名或地址，並於通知單上方空白處加註逕
    行舉發之文字後，由舉發機關送達被通知人；違反本條例行
    為之處罰，處罰機關於裁決前，應給予違規行為人陳述之機
    會；違反道路交通管理事件行為人，未依規定自動繳納罰鍰
    ，或未依規定到案聽候裁決，處罰機關應於舉發違反道路交
    通管理事件通知單送達2 個月內依基準表逕行裁決之，違反
    道路交通管理事件統一裁罰標準及處理細則第11條1 項第3
    款、第40條前段、第44條第1 項分別定有明文。再按處理違
    反道路交通管理事件，有關文書送達之程序，依行政程序法
    之規定，違反道路交通管理事件統一裁罰標準及處理細則第
    5 條定有明文。而行政程序法中對於文書送達，於應受送達
    人之住居所、事務所或營業所為之。但在行政機關辦公處所
    或他處會晤應受送達人時，得於會晤處所為之；於應送達處
    所不獲會晤應受送達人時，得將文書付與有辨別事理能力之
    同居人、受僱人或應送達處所之接收郵件人員；又送達不能
    依前2 條規定為之者，得將文書寄存送達地之地方自治或警
    察機關，並作送達通知書兩份，一份黏貼於應受送達人住居
    所、事務所、營業所或其就業處所門首，另一份交由鄰居轉
    交或置於該送達處所信箱或其他適當位置，以為送達。前項
    情形，由郵政機關為送達者，得將文書寄存於送達地之郵政
    機關。寄存機關自收受寄存文書之日起，應保存3 個月，行
    政程序法第72條第1 項、第73條第1 項、第74條亦有明定。
    又按汽車駕駛人，行經有燈光號誌管制之交岔路口闖紅燈者
    ，處新台幣1,800 元以上5,400 元以下罰鍰；汽車駕駛人有
    53條之情形者，除依原條款處罰外，並記違規點數3 點，道
    路交通管理處罰條例第53條第1 項、第63條第1 項第3 款定
    有明文。
三、經查，異議人所有之車牌號碼號4400－MH號自小客車，於94
    年10月1 日14時47分許，行經有燈光號誌管制之高雄市○○
    路、武營路交叉路口時有闖紅燈之違規情事之情，有高雄市
    政府警察局95年5 月26日BB0000000 號舉發違反道路交通管
    理事件通知單1 紙及現場採證照片1 幀在卷可證，且為異議
    人所不否認，堪信異議人於上述時、地駕駛自小客車，行經
    有燈光號誌管制之交叉路口時，確有闖紅燈之違規事實。又
    異議人因有闖紅燈之違規，而執勤員警因當場不能攔截製單
    舉發，經以科學儀器拍照採證後逕行開單舉發，且上開舉發
    通知單係以掛號寄送至異議人之住所地，即異議狀上所載之
    屏東縣新園村媽祖一巷299 號，惟中華郵政股份有限公司屏
    東郵局投遞人員於94年10月28日、31日按址投送2 次，均未
    能會晤異議人，且亦無受領文書之同居人或受僱人，乃於94
    年11月1 日將該件文書寄存該轄新園郵局以為送達，嗣因已
    逾3 個月之法定寄存期限，該文書經退回舉發機關，由該舉
    發機關函請原處分機關依法裁決；而投遞人員在寄存之前，
    已依規定製作送達通知書2 份，1 份黏貼於應受送達人住所
    門首，另1 份投入應收送達人之信箱內或其他適當位置以為
    送達等情，復有中華郵政股份有限公司屏東郵局95年6 月2
    日屏郵字第0955001298號函、高雄市政府警察局交通警察大
    隊95年6 月2 日高市警交三字第0950009803號函、原處分機
    關95年6 月9 日高監屏字第0950019618號函所附舉發通知單
    、現場採證照片、郵政信封各1 件在卷可考。又觀之上開郵
    政信封，受送達人為甲○○、送達地址為屏東縣新園鄉新園
    村媽祖一巷299 號，顯見該舉發通知書確係寄送至異議人之
    住所地無訛。雖本件郵政機關按址送達時未獲會晤異議人，
    亦未有辨別事理能力之同居人、受僱人或接收郵件人員代為
    收受送達，然郵政機關既依行政程序法相關規定為寄存送達
    ，揆諸上開說明，上開舉發通知單業已生送達效力，尚不能
    因異議人未親自收受該舉發通知單，即遽予否定該送達之合
    法效力。是異議人上開所辯，於法即有未洽，尚難憑採。
四、綜上所述，本件異議人既有上述之違規情事，且經合法送達
    舉發通知單後，未依規定自動繳納罰鍰，亦未依規定到案聽
    候裁決，則原處分機關依首揭規定裁處異議人罰鍰5,400 元
    ，並記違規點數3 點，於法即無不合，本件異議為無理由，
    應予駁回。
據上論斷，應依道路交通管理處罰條例第87條第2 項、道路交通
案件處理辦法第19條，裁定如主文。
中    華    民    國    95    年    10    月    26    日
                  交通法庭    法  官  蘇碧珠
以上正本證明與原本無異。
如不服本裁定應於收受送達後５日內向本院提出抗告書狀敘述抗
告之理由抗告於台灣高等法院高雄分院。
中    華    民    國    95    年    10    月    26    日
                              書記官  賀燕花


司法院資訊處製作；財團法人民間司法改革基金會備份。
